臺灣桃園地方法院民事裁定　　　　　110年度消債更字第217號
聲　請　人
即　債務人　邱森田即邱政隆即邱正任

代　理　人　邱煒翔律師（法律扶助律師）
上列當事人因消費者債務清理條例事件，聲請更生，本院裁定如
下：
    主  文
更生之聲請駁回。
聲請費用由聲請人負擔。
    理  由
一、更生之聲請有債務人經法院通知，無正當理由而不到場，或
    到場而不為真實之陳述，或拒絕提出關係文件或為財產變動
    狀況之報告之情形者，應駁回之，消費者債務清理條例（下
    稱消債條例）第46條第3 項定有明文。又聲請更生或清算不
    合程式或不備其他要件者，法院應以裁定駁回之。但其情形
    可以補正者，法院應定期間先命補正，同條例第8 條亦有明
    文。
二、經查，聲請人聲請更生，因未據提出完足事證以釋明其自己
    財產及收入狀況及有何不能清償債務之情事，本院無從加以
    斟酌認定是否具備更生之要件，遂於民國110 年7 月19日以
    裁定命聲請人於送達後10日內補正該裁定所示事項（如附件
    所示），該裁定並已於同年8 月5 日送達聲請人，有本院送
    達證書附卷可參。聲請人雖於同年月16日具狀陳報其因入院
    治療，需1 個月之補正期限，惟聲請人屆期仍未補正，致本
    院無從審查其收入及支出狀況是否確實，以及是否符合更生
    要件。揆諸首揭法律規定，本件聲請更生，於法不合，應予
    駁回。
三、消債條例第11條之1 雖規定，法院就更生或清算之聲請為駁
    回裁定前，應使債務人有到場陳述意見之機會，然其立法理
    由在「保障更生或清算聲請程序債務人之聽審請求權」，而
    所謂「聽審請求權」，乃法院就聲請人於充分提出聲請所據
    之主張及事證，經審核後，就該聲請人是否有無不能清償債
    務或有不能清償債務之虞等情事，或有無除外事項等實體事
    由有所不足，而認應予駁回時，始應依法通知其到場陳述意
    見，此觀同條例第8 、44條規定自明。本件聲請人所應補正
    事項尚有缺漏，經本院定期命補正，且經過相當時日仍未補
    正，致使本院依其狀載內容無從認定符合更生之法定程式與
    要件，故尚無通知聲請人到場陳述意見之必要，併此指明。
四、爰裁定如主文。
中    華    民    國  110     年    10    月    1     日
                民事第二庭    法    官  張震武
以上正本係照原本作成。
如不服本裁定，應於裁定送達後10日內，以書狀向本院提出抗告
，並繳納抗告費新臺幣1,000元
中    華    民    國   110    年    10    月    4     日
                              書 記 官  陳𥴡濤
附件：
提出財團法人金融聯合徵信中心當事人綜合信用報告回覆書之個
人中文信用報告。
提出聲請人目前每月薪資證明文件，如無薪資證明文件，請出具
收入切結書。
提出聲請人107 年度綜合所得稅各類所得資料清單。
聲請人於陳報狀陳報其有保險收入，請提出相關證明文件並說明
其性質為何。
說明聲請人108 年度綜合所得稅各類所得資料清單中，財團法人
全連慶祥慈善事業基金會之收入性質為何？現是否仍領有此份收
入？並提出相關證明文件。
陳報聲請人為要保人或被保險人之商業保險契約每期各應繳納之
保險費用若干？各該保險契約迄今之保單價值或解約金若干？請
提出保險公司出具之證明。
陳報聲請人現有無領取社會救助補助款、中低收入或低收入戶補
助款或其他社會福利補助？若有，其金額若干？並請提出領有補
助之證明資料。
聲請人是否有機車？若有，請提出機車行車執照。